臺灣高等法院刑事判決　　　　　　　　 94年度上易字第762號
上　訴　人
即　被　告　戊○○
上列上訴人因竊盜案件，不服臺灣台北地方法院93年度易字第17
38號，中華民國94年 3月31日第一審判決（起訴案號：臺灣台北
地方法院檢察署93年度偵字第18675、20657號），提起上訴，本
院判決如下：
    主  文
上訴駁回。
    事  實
一、戊○○曾犯竊盜罪，經臺灣士林地方法院判處有期徒 8月，
    嗣告確定，經送監執行，甫於93年 4月23日縮刑期滿，執行
    完畢，未滿 5年，又另行起意，基於意圖為自己不法所有之
    概括犯意，自93年10月13日起，至同年11月21日凌晨止，先
    後多次，於如附表所示時間、地點，分別攜帶其所有之手套
    ，及質地堅硬或外型尖銳，而足以傷人生命、身體之電鑽、
    剪刀、起子、短型手電筒、電線剪、十字螺絲起子、六角螺
    絲扳手、錐子之兇器等供犯罪所用行竊工具，連續竊取他人
    所有汽車音響、行車電腦、回數票、汽車後視鏡等財物（行
    竊時間、行竊地點、被害人及車號、所獲贓物、行竊工具均
    詳如附表）。
二、案經甲○○、丙○○訴請臺北市政府警察局中山分局移請臺
    灣臺北地方法院檢察署檢察官偵查起訴。
    理  由
一、按刑事訴訟法第273條之1規定除被告所犯為死刑、無期徒刑
    、最輕本刑為 3年以上有期徒刑之罪、或高等法院管轄第一
    審案件者外，於審判期日前之程序進行中，被告先就被訴事
    實為有罪之陳述時，審判長得告知被告簡式審判程序之旨，
    並聽取當事人、代理人、辯護人及輔佐人之意見後，裁定進
    行簡式審判程序。經查，本件被告戊○○被訴竊盜一案，非
    前開不得進行簡式審判程序之案件，經被告於本院審理時就
    被訴事實為有罪之陳述，且經本院告知被告簡式審判程序之
    旨，聽取被告及檢察官之意見後，爰依右開刑事訴訟法第27
    3條之1之規定，當庭裁定改依簡式審判程序審判之，合先敘
    明。
二、上揭犯罪事實，業據被告戊○○於原審及本院審理中自白不
    諱，核與被害人乙○○、丁○○，及告訴人甲○○、丙○○
    分別於警訊中所陳述情節相符，並有其等所立據贓物認領保
    管收據、警方蒐證之車輛照片、被告住處照片，均附在偵查
    卷宗可參，復有扣案如附表「行竊工具」欄所示，被告所有
    手套，及質地堅硬或外型尖銳，而足以傷人生命、身體之電
    鑽、剪刀、起子、短型手電筒、電線剪、十字螺絲起子、T
    型六角螺絲扳手、錐子等兇器及供犯罪所用行竊工具扣案佐
    證，被告自白與事實相符，可以採信。本件事證明確，被告
    犯行堪以認定，應予依法論科。
三、核被告所為，攜帶質地堅硬或外型尖銳，而足以傷人生命、
    身體之兇器而竊盜之行為，係犯刑法第321條第1項第 3款攜
    帶兇器加重竊盜罪。被告先後各次加重竊盜行為，均時間密
    接，且犯構成要件相同之罪，顯係基於概括犯意而反覆為之
    ，應依刑法第56條連續犯之例，論以一罪，並加重其刑。又
    被告曾犯竊盜罪，經臺灣士林地方法院判處有期徒 8月，嗣
    告確定，經送監執行，甫於93年 4月23日縮刑期滿，執行完
    畢，有被告之本院被告全國前案紀錄表一份附卷可稽，迄本
    件犯罪時，未滿 5年，又犯本件最高本刑有期徒刑以上之罪
    ，應依刑法第47條累犯規定，遞加重其刑。原審適用刑法第
    56條、第321條第 1項第3款、第47條、第38條第1項第2款，
    審酌被告犯罪所獲贓物，價值雖非至鉅，惟被告已有多次刑
    案紀錄，有前開刑案紀錄表可按，足認被告素行非佳，且有
    如前所述連續犯、累犯等刑罰加重事由，未止一端，又其所
    犯竊盜案件多起，均係攜帶兇器而為之，危害社會治安甚鉅
    ，量刑自不宜過輕，檢察官於審判期日求處被告2年6月，應
    屬允當等一切情狀，乃依檢察官所請量處有期徒刑貳年陸月
    ，並說明扣案被告所有，如附表「行竊工具」欄所示，於犯
    罪時、地，持往犯所，供犯罪所用之手套，及質地堅硬或外
    型尖銳，而足以傷人生命、身體之電鑽、剪刀、起子、短型
    手電筒、電線剪、十字螺絲起子、T 型六角螺絲扳手、錐子
    等兇器，均係被告所有供犯罪所用之物，著均併依刑法第38
    條第1項第2款諭知沒收，經核認事用法俱無不合，量刑亦屬
    允當。被告以量刑過重為由提起上訴，就原審法院適法範圍
    裁量權之行使為爭執，且原審量處被告有期徒刑之刑期，已
    審酌被告之各種犯罪情狀，並無明顯失出，上訴為無理由，
    應予駁回。
據上論斷，應依刑事訴訟法第368條、第273條之1，判決如主文
。
本案經檢察官王安明到庭執行職務。
中　　華　　民　　國　　94　　年　　7 　　月　　6 　　日
                  刑事第十七庭審判長  法  官  吳啟民
                                      法  官  施俊堯
                                      法  官  蘇隆惠
以上正本證明與原本無異。
不得上訴。
                                      書記官  周素秋
中　　華　　民　　國　　94　　年　　7 　　月　　6 　　日
附錄：本案論罪科刑法條全文
刑法第321條
犯竊盜罪而有左列情形之一者，處6月以上、5年以下有期徒刑：
一  於夜間侵入住宅或有人居住之建築物、船艦或隱匿其內而犯
    之者。
二  毀越門扇、牆垣或其他安全設備而犯之者。
三  攜帶兇器而犯之者。
四  結夥三人以上而犯之者。
五  乘火災、水災或其他災害之際而犯之者。
六  在車站或埠頭而犯之者。
前項之未遂犯罰之。
附表
項  行竊時間  行竊地點    被害人  所獲贓物  行竊工具
次                        及車號
1   93.10.13. 臺北縣臺北 被害人及 汽車音響  手套1 雙、
    02:00許。 橋下。     車號不詳 1組。     手電筒、電
                         。                 線剪、十字
                                            螺絲起子、
                                            六角螺絲起
                                            子、錐子各
                                            1 支。
2   93.10.16. 臺北市北安 許美金3A 回數票9   同右。
    03:20許。 路501巷15  5996。   張、行車
              弄附近。            電腦1組。
3   93.10.16. 臺北市北安 丁○○CN 回數票13  同右。
    03:20許。 路501巷15  9092。   張。
              弄附近。
4   93.11.20. 臺北市中華 甲○○DR 左側後視  手套1個、
    21:00許。 路2段329號 1256。   鏡1組。   電鑽、起子
              前。                          各1 套、剪
                                            刀1支。
5   93.11.21. 臺北市新生 丙○○7B 右側後視  同右。
    00:30許。 北路、民生 8299。   鏡1組。
              東路口。
